# 员工持股平台内员工转让股份的股份支付问题

提问人：偶遇寒彻骨 时间：2020-01-15 12:15:50
请教陈版主，实务中遇到问题如下：拟IPO公司B公司 5 年前搭建员工持股平台A公司，员工入股价格为 2 元，未设置任何限制性条件。后B公司引入外部股东价格为 10 元，最近两年持股平台内发生股权转让，离职员工把股权转让给新的员工，转让价格为 3 元，受让人为公司核心管理人员，请问该中情况下是否构成股份支付？股份支付适用的公允价值是否需要适用PE入股价格？另，如果设置有服务期限，股份一次授予，确认了股份支付的费用，后员工在服务期内离职，由大股东收回，原已确认的股份支付费用如何处理？
非常感谢！

回答人：chenyiwei
1 、一般理解，在有外部投资人入股价格作为参考的情况下，离职员工以显著低于外部投资人入股价格的价格将所持股份转让给公司核心管理人员，不可能是双方自主自愿的交易行为，而是在公司及其实际控制人主导下的转让，这种情况下对于受让方应按股份公允价值（ 10 元）和内部转让价格（ 3 元）之间的差额确认股份支付费用和资本公积，对离职员工所获得的净收益（3-2=1元）按辞退福利确认管理费用和资本公积。
3 、如果设置有服务期限条件，则股份支付费用可以在等待期内摊销确认。员工如果在等待期内离职，则可以冲回以前年度已确认的股份支付费用。（如果没有服务期限条件，则视为没有等待期，此时已在授予日一次性确认的股份支付费用，即使后续员工离职，也不能冲回。）